# 融资租赁的报表格式问题

提问人：jdm0109 时间：2023-05-20 21:09:11
1 、A公司是融资租赁公司：
（ 1 ）第一种：登记行业为租赁业——即原来登记的并非是金融业，也没有取得金融执照（即通用融资租赁公司，该类公司实际就是房贷公司）
（ 2 ）第二种：登记为货币金融服务——实际还是融资租赁业务，没有本质区别，该公司也没有取得金融牌照2 、目前，A公司并未采用金融业报表格式编制报表：
一方面：A公司登记为第一种，租赁业——原是参照类金融管理——故而A公司报表采用一般企业报表格式，且租赁收入作为营业收入，但现金流量表时——将本金作为投资活动（是否恰当？）利息支出（借款）作为购买商品活动；借款本金作为筹资活动
3 、如果A公司是第二种：是否必须要按照金融业编制报表？A公司多年以来均以一般格式编制——企业不太乐意调整，而且监管机构对报表格式也没提出质疑；且三板公司都有融租赁公司——但很多没有按照金融企业编制报表（部分解释：有金融执照的才需要，是否该类监管不是特别严，所以采用格式比较随意）
。。。。。。。。。。。。。。
问题：
1 、不管A登记为第一种还是第二种：A公司目前都是采用的一般企业报表格式（监管机构并无异议，企业大概率不会调整格式），那么本金作为“投资活动”——是否合适？①一般企业项下，参照了金融企业，将利息收入作为主营业务收入——但本金，作为投资活动列报/借款利息仍是朱营业成本——利息收入/支出，作为经营活动；本金分别作为投资/筹资——看起来比较符合逻辑【查阅多家融资租赁公司——貌似都是这么做的，合理吗？】2 、如果A公司同业执行金融业报表：那么对于融资租赁本金的投放与收回：计入什么科目，貌似没有单独的科目，计入“客户贷款及垫款净增加额*”还是“支付其他经营活动”？ 利息本金呢？作为筹资活动？现在是：利息收入及本金、利息支出——3个归属于经营/但借款本金又归属于筹资，与问题 1 存在同样问题。

回答人：chenyiwei
1 、如果确定采用非金融企业报表格式，则目前所述列报方式也可以接受，即本金的发放和收回作为投资活动，但对应的利息收入属于经营活动，并列入主营业务收入，借款利息可以计入营业成本。
2 、如果采用金融业报表格式，则融资租赁的本金相当于”发放贷款及垫款“，其对应的现金流应归入经营活动（客户贷款及垫款净增加额）。利息也属于经营活动。但借款本金作为筹资活动。